臺灣苗栗地方法院交通事件裁定　　　　　　　　　　九十三年度交聲字第二三三號
　　原處分機關　交通部公路總局新竹區監理所苗栗監理站
　　異　議　人
　　即受處分人　甲○○
右列受處分人因違反道路交通管理處罰條例案件，對於交通部公路總局新竹區監理所
九十三年八月三日竹監苗字第裁５４-Ｅ00000000號裁決處分（原舉發案號
：新竹縣警察局竹縣警交字第Ｅ00000000號）、九十三年八月十一日竹監苗
字第駕裁５４-Ｅ00000000號裁決處分（原舉發案號：新竹縣警察局竹縣警
交字第Ｅ00000000號），聲明異議，本院裁定如左：
    主      文
原處分均撤銷。
甲○○均不罰。
    理      由
一、本件異議意旨略以：異議人即受處分人甲○○並沒有(1)於民國九十三年四月十七
　　日，在新竹縣竹北市頭前溪橋站持大貨車之執照騎車牌號碼為ＢＥ２８８３號重
    機車之違規；(2)於九十三年五月十四日，在新竹縣新埔鎮○○路○○路時駕駛車
    號Ｑ９８２４９號自小客車，等紅燈時越線之違規，因此均依法聲明異議等語。
二、按汽車駕駛人，有左列情形之一者，處六百元以上一千二百元以下罰鍰，並禁止
    其駕駛：四持聯結車、大客車、大貨車或小型車駕駛執照，駕駛重型機器腳踏車
　　者；汽車駕駛人，駕駛汽車有左列情形之一，而本章各條無處罰之規定者，處新
    臺幣九百元以上一千八百元以下罰鍰：三不遵守道路交通標誌、標線、號誌之指
    示者；汽車駕駛人有左列各款所列條款之一者，除依原條款處罰鍰外，並予記點
    ：一、有第三十三條、第三十八條第一項、第四十條第一項、第四十五條、第四
    十七條第一款至第四款、第四十八條、第四十九條或第六十條第一項、第二項第
    一款至第三款情形之一者，各記違規點數一點，道路交通管理處罰條例第二十二
    條第一項第四款、第六十條第二項第三款、第六十三條第一項第一款固分別定有
    明文；又分別於九十三年四月十七日、九十三年五月十四日，因前開違規，經警
    舉發一節，亦有新竹縣警察局「第Ｅ00000000號舉發違反道路交通管理
    事件通知單」、「第Ｅ00000000號舉發違反道路交通管理事件通知單」
    各一紙附卷足稽；然依異議人之辯詞，則本件爭點為當時駕駛被取締者是否確係
    異議人？
三、經查：
（一）異議人於前開九十三年五月十四日在第Ｅ00000000號「舉發違反道路
      交通管理事件通知單」上的「收受通知聯者簽章」欄所簽署之姓名為「甲○○
      」，車主姓名「陳英天」；於九十三年四月十七日在第Ｅ00000000號
      「舉發違反道路交通管理事件通知單」上「收受通知聯者簽章」欄所簽署為「
      甲○○」，車主姓名是「溫勝宏」，均有前開舉發通知單各一紙在卷可憑，堪
      認有人於前開時間地點違規為警舉發為真實。
（二）因異議人均辯稱：非其所駕駛，亦未到違規地點等語，而執勤員警於本院訊問
      時則均稱：是違規當時親自攔停稽查發現，但是舉發時間已久無法指認是否為
      當庭之異議人，有新竹縣警察局新埔分局九十三年八月四日埔警交字第○九三
      ○○一○六四○之一號及員警范萬書之證詞（交聲字第二三五號）、新竹縣警
      察局竹北分局九十三年七月三十日（九十三）北警交裁字第○九三○○三一七
      六二號函及員警劉文正之證詞（交聲字第二三三號）可證，顯見舉發通知單上
      「收受通知聯者簽章」欄均為舉發當日被攔停接受稽查之駕駛者親自簽署，然
      上開「舉發違反道路交通管理事件通知單」正本的「甲○○」（法務部調查局
      鑑定時編為甲１、甲２類）、本院開庭筆錄之正本的「甲○○」、異議人當庭
      書寫直橫「甲○○」各三十遍、異議人所遞書狀上的「甲○○」（法務部調查
      局鑑定時編為乙類），經送法部部調查局鑑定比對說明：甲１、甲２類字跡之
      結構佈局、態勢神韻、書寫習慣（例如起筆、收筆、筆力、連字等細部特徵）
      均與乙類字跡不同，鑑定結果：甲１、甲２類字跡均與乙類字跡筆劃特徵不同
      ，有法部部調查局九十三年十二月十日調科貳字第○九三○○四八九四八○號
      鑑定通知書可證，顯見違規當時在舉發單上簽名者與向本院提出異議之人係不
      同之人，異議人應非當時駕駛者。
（三）綜上所述，異議人所辯應足採信；此外，復無充分之證據足證異議人確有前述
      違反道路交通管理處罰條例之行為，是原處分機關就此所為之裁決處分即有未
      洽。
四、從而，本件異議為有理由，原處分機關所為之二件裁決處分均應予撤銷，並由本
    院自為裁定。
據上論斷，應依道路交通案件處理辦法第二十條前段，裁定如主文。
中　　　華　　　民　　　國　   　九十三　　年　 　十二　　月　　十六　　日
                                    臺灣苗栗地方法院交通法庭
                                        法　官   張    珈    楨
右正本證明與原本無異
如不服本裁定應於送達後五日內向本院提出抗告狀
                                        書記官   廖    溫    崇
中　　　華　　　民　　　國　   　九十三　　年　　 十二　　月　　 十六　　日
